---
title: "PROJET Suivi des gueris - Tableau de bord - Date : "
date: "`r format(Sys.time(), '%A %d %B %Y')`"
output: 
  flexdashboard::flex_dashboard:
    orientation: columns
    vertical_layout: fill
---

```{r setup, include=FALSE}
library(htmlwidgets)
library(flexdashboard)
library(sqldf)
library(formattable)
library(kableExtra)
require(dplyr)
library(ggplot2)
library(purrr)
library(data.table)
library(lubridate)
library(gganimate)
library(palettetown)
library(plotly)
library(aweek)

path_to_functions <- here::here("functions")
scripts_files <- dir(path_to_functions, pattern = ".R$", full.names=TRUE)
for (file in scripts_files) source(file, local = TRUE)

```

```{r analysis-functions}
analysis_prep <- here::here("preparation/analysis_functions.R")
source(analysis_prep)

analysis_prep_const <- here::here("preparation/constant_values.R")
source(analysis_prep_const)

```

```{r load-data, include=FALSE}

clean_folder <- here::here("data", "clean")

current_clean_cases <- get_latest_data("^cases.*.rds", clean_folder)
current_clean_contacts <- get_latest_data("^contacts.*.rds", clean_folder)
current_clean_followups <- get_latest_data("^followups.*.rds", clean_folder)
current_clean_locations <- get_latest_data("^location.*.rds", clean_folder)

current_clean_cases
current_clean_cases <- rio::import(current_clean_cases) %>%
  as_tibble()

current_clean_contacts
current_clean_contacts <- rio::import(current_clean_contacts) %>%
  as_tibble()

current_clean_followups
current_clean_followups <- rio::import(current_clean_followups) %>%
  as_tibble()

current_clean_locations
current_clean_locations <- rio::import(current_clean_locations) %>%
  as_tibble()
```


```{r period-definition, include=FALSE}

current_date=today()
yesterday=current_date-1
# current_week=week(current_date)
current_week=date2week(now(), numeric = TRUE)-1 #Modif
current_month <- formatDate <- format(Sys.Date()-1, "%Y-%m") #Modif
previous_7days=current_date-7
previous_30days=current_date-30

dfw_today_followups=current_clean_followups %>%
  filter(date_of_followup == current_date)

dfw_yesterday_followups=current_clean_followups %>%
  filter(date_of_followup == yesterday)

dfw_7days_followups=current_clean_followups %>%
  filter(date_of_followup >= previous_7days) 

dfw_30days_followups=current_clean_followups %>%
  filter(date_of_followup >= previous_30days) 

dfw_current_month_followups <- current_clean_followups %>%
  filter(format(date_of_followup, "%Y-%m") == current_month) 

```


```{r summary_counts, include = FALSE}

total_active_contacts_reg <- current_clean_contacts %>%
  count() 

total_cases_reg <- current_clean_cases %>%
  count()


total_active_sup <- current_clean_contacts %>%
  distinct(sup) %>%
  count()

total_followups_generated_last30days <- dfw_30days_followups %>%
  count()

total_followups_forms_completed_last30days <- dfw_30days_followups %>%
  filter(performed == TRUE) %>%
  distinct(person_id) %>%
  count()

total_followups_seen_with_signs_last30days <- dfw_30days_followups %>%
  filter(status == "Vu avec signe") %>%
  distinct(person_id) %>%
  count()

total_followups_seen_no_signs_last30days <- dfw_30days_followups %>%
  filter(status == "Vu sans signe") %>%
  distinct(person_id) %>%
  count()

total_survivors_followed_yesterday=dfw_yesterday_followups %>%
  filter(status == "Vu avec signe" | status == "Vu sans signe") %>%
  distinct(person_id) %>%
  count()

already_received_so_far_current_month=dfw_current_month_followups %>%
  filter(status == "Vu avec signe" | status == "Vu sans signe") %>%
  distinct(person_id) %>%
  count()

```


INDICATEURS GENERAUX {data-icon="fa-chart-line"}
=====================================================
Column {data-width=5%}
-----------------------------------------------------------------------

### Suivis générés, 30 derniers jours
```{r total_countries, echo = FALSE}

valueBox(total_followups_generated_last30days, color = "#004F8B")

```

### Guéris vus avec signe, 30 derniers jours
```{r total_followups_seen_with_signs_last30days, echo = FALSE}

valueBox(total_followups_seen_with_signs_last30days, color = "#ff7f7f") 

```

### Guéris vus sans signe, 30 derniers jours
```{r total_followups_seen_no_signs_last30days, echo = FALSE}

valueBox(total_followups_seen_no_signs_last30days, color = "#818181")  

```

### Guéris suivis hier
```{r total_survivors_followed_yesterday, echo = FALSE}

valueBox(total_survivors_followed_yesterday, color = "#ed6b90")  

```

### Guéris attendus au courant de ce mois
```{r survivors-expected-current-month, echo = FALSE}

valueBox(survivors_expected_monthly, color = "#58A8E0")  

```

### Guéris déjà reçus jusque là
```{r already_received_so_far_current_month, echo = FALSE}
valueBox(already_received_so_far_current_month, color = "#71CA97")  

```



Column {data-width=31%}
-----------------------------------------------------------------------
### Tranche d'age

```{r repartition-by-classeage}

g=ggplot(current_clean_contacts, aes(x=age_class, color=age_class,fill=age_class))
g=g+geom_bar(width = 1)+theme_classic()+labs(x="Tranche d'âge",y="Effectifs", title = "Les gueris par tranche d'âge", subtitle = )
g=g+scale_fill_poke(pokemon = 'Nidorina', spread = 10)
g

```

### Comparaison des gueris attendus et suivis(mois encours)

```{r survivors-excepted-received}

people_received_current_month=dfw_30days_followups %>%
      filter(status == "Vu sans signe" | status == "Vu avec signe") %>%
      filter(format(date_of_followup, "%Y-%m") ==current_month) %>%
      distinct(person_id) %>%
      count() %>%
mutate(Legende="Guéris suivis")

df_survivors_expected_monthly=data.frame("n"=survivors_expected_monthly, Legende="Guéris attendus")

tb_comp=rbind(df_survivors_expected_monthly,people_received_current_month)

g=ggplot(data=tb_comp, aes(x=reorder(Legende, -n), y=n, fill=Legende,stat="identity")) +
  # geom_bar(stat="identity")+theme_classic(base_size = 14) +labs(x="",y="Effectifs", title = "", subtitle = )
geom_bar(stat="identity")+theme_classic() +labs(x="",y="Effectifs", title = "", subtitle = )
g=g+geom_text( aes(label = n, y = n),position = position_dodge(0.9),vjust = 0)
g=g+scale_fill_poke(pokemon = 'Croconaw', spread = 6)
#g=g+theme(axis.text.x = element_text(angle = 145, hjust = 1, vjust = 0),axis.line = element_blank(),axis.ticks.x = element_blank()) 
g=g+theme(axis.text.x = element_blank(),axis.ticks.x = element_blank()) 
g=g+theme(legend.background = element_rect(fill="#b2c8d6",
                                  size=0.5, linetype="solid", 
                                  colour ="#141933"))
g

```


Column {data-width=31%}
-----------------------------------------------------------------------

### Tab1
```{r}
gueris_18=current_clean_contacts %>%
  filter(age >= 18) %>%
  count() %>%
as.data.frame() #Methode rownames depreciated pour tibble
rownames(gueris_18)=c("Total des guéris supérieur ou égal à 18 ans")

gueris_5_17=current_clean_contacts %>%
  filter(age >= 5 & age <= 17) %>%
  count()%>%
as.data.frame()
rownames(gueris_5_17)=c("Total des guéris 5 - 17 ans")

gueris_m5=current_clean_contacts %>%
  filter(age < 5) %>%
  count()%>%
as.data.frame()
rownames(gueris_m5)=c("Total des guéris de moins de 5 ans")

tab1_values=rbind(gueris_18, gueris_5_17,gueris_m5)
colnames(tab1_values)=c("Nombre")

#Convertir le rownames en premiere colonne
setDT(tab1_values, keep.rownames = "Designation")
show_tab1=tab1_values %>%
  select(Designation,Nombre) %>%
  kable("html",caption = "<div style='background-color:#004F8B;font-size: 100%;'><p style='color:white;font-weight: bold;'>Indicateurs définitifs</p></div>", col.names = NULL) %>%
  kable_classic() %>%
  kable_styling(bootstrap_options = c("striped", "hover"))
show_tab1

```

### Repartition par sexe

```{r repartition-by-sex}

survivors_men=getSurvivorsBySex(current_clean_contacts,"m") %>%
  mutate(sexe="Homme")
survivors_women=getSurvivorsBySex(current_clean_contacts,"f") %>%
  mutate(sexe="Femme")
survivors_na_sexe=getSurvivorsBySex(current_clean_contacts,"") %>%
  mutate(sexe="NA")
survivors_men_and_women=rbind(survivors_women,survivors_men,survivors_na_sexe)

g=ggplot(data=survivors_men_and_women, aes(x=sexe, y=n, fill=sexe,stat="identity")) +
  geom_bar(stat="identity")+theme_classic() +labs(x="",y="Effectifs", title = "Repartition des guéris suivant le sexe", subtitle = )
g=g+geom_text( aes(label = n, y = n),position = position_dodge(0.9),vjust = 0)
g=g+scale_fill_poke(pokemon = 'Quilava', spread = 6)
g=g+theme(legend.background = element_rect(fill="#b2c8d6",
                                  size=0.5, linetype="solid", 
                                  colour ="#141933"))
g

```

### Taux de suivi mensuel
```{r taux}

f_current_month_recus = dfw_current_month_followups %>%
  filter(status == "Vu avec signe"|status == "Vu sans signe") %>%
  distinct(person_id) %>%
  count()

taux_suivi_mensuel=round((f_current_month_recus/survivors_expected_monthly)*100,1)
rate <- taux_suivi_mensuel$n
gauge(rate, min = 0, max = 100, symbol = '%', gaugeSectors(
  success = c(80, 100), warning = c(40, 79), danger = c(0, 39)
))

```


Column {data-width=33%}
-----------------------------------------------------------------------

### Repartition selon le niveau de qualification par sexe
```{r repartition-qualification}


g=ggplot(current_clean_contacts) +
  aes(x = occupation, fill = gender) +
  geom_bar() +
  geom_text(aes(label = after_stat(count)), stat = "count", position = position_stack(.5)) +
  xlab("Qualification") +
  ylab("Effectifs") +
  labs(fill = "Sexe")+theme_classic()
g=g+coord_flip()
g

```


### Gueris suivis par semaine, selon le sexe

```{r survivors-followed-weekly}

men_followed_current_week=getFollowersBySex(dfw_30days_followups,current_week,"m")
men_followed_1week_ago=getFollowersBySex(dfw_30days_followups,current_week-1,"m")
men_followed_2weeks_ago=getFollowersBySex(dfw_30days_followups,current_week-2,"m")
men_followed_3weeks_ago=getFollowersBySex(dfw_30days_followups,current_week-3,"m")

men_followed_weekly=rbind(men_followed_current_week,men_followed_1week_ago,men_followed_2weeks_ago,men_followed_3weeks_ago)
setDT(men_followed_weekly, keep.rownames = "semaine") #Convert rowname to first column
men_followed_weekly=men_followed_weekly%>%
  mutate(sexe="Homme")
#---------
women_followed_current_week=getFollowersBySex(dfw_30days_followups,current_week,"f")
women_followed_1week_ago=getFollowersBySex(dfw_30days_followups,current_week-1,"f")
women_followed_2weeks_ago=getFollowersBySex(dfw_30days_followups,current_week-2,"f")
women_followed_3weeks_ago=getFollowersBySex(dfw_30days_followups,current_week-3,"f")

women_followed_weekly=rbind(women_followed_current_week,women_followed_1week_ago,women_followed_2weeks_ago,women_followed_3weeks_ago)
setDT(women_followed_weekly, keep.rownames = "semaine") #Convert rowname to first column
women_followed_weekly=women_followed_weekly%>%
  mutate(sexe="Femme")
#------------------------------------------------------------------------

people_seen_weekly=rbind(men_followed_weekly,women_followed_weekly)

colour <- c("#58A8E0","#ed6b90")

fig <- ggplot2::ggplot(data = people_seen_weekly)+geom_line(aes(x=semaine,y=n,colour = sexe, group=sexe),size=1)
fig <- fig + theme(legend.position="bottom", legend.direction="horizontal", legend.title = element_blank())
fig <- fig + theme_classic()+labs(x="",y="Nombre de gueris", title = "Guéris suivis par semaine, selon le sexe", subtitle = )
fig <- fig + scale_colour_manual(values=colour)
fig

```



INDICATEURS SUIVI CLINIQUE ET BIOLOGIQUE {data-icon="fa-notes-medical"}
======================================================================
Column {data-width=5%}
-----------------------------------------------------------------------

### Suivis générés, 30 derniers jours
```{r total_countries-clin, echo = FALSE}

valueBox(total_followups_generated_last30days, color = "#004F8B")

```

### Guéris vus avec signe, 30 derniers jours
```{r total_followups_seen_with_signs_last30days-clin, echo = FALSE}

valueBox(total_followups_seen_with_signs_last30days, color = "#ff7f7f") 

```

### Guéris vus sans signe, 30 derniers jours
```{r total_followups_seen_no_signs_last30days-clin, echo = FALSE}

valueBox(total_followups_seen_no_signs_last30days, color = "#818181")  

```

### Guéris suivis hier
```{r total_survivors_followed_yesterday-clin, echo = FALSE}

valueBox(total_survivors_followed_yesterday, color = "#ed6b90")  

```

### Guéris attendus au courant de ce mois
```{r survivors-expected-current-month-clin, echo = FALSE}

valueBox(survivors_expected_monthly, color = "#58A8E0")  

```

### Guéris déjà reçus jusque là
```{r already_received_so_far_current_month-clin, echo = FALSE}
valueBox(already_received_so_far_current_month, color = "#71CA97")  

```


Column {data-width=31%}
-----------------------------------------------------------------------
### Clinique

```{r sperme-exam}

number_sick_people_current_month=dfw_30days_followups %>%
      filter(status=="Vu avec signe") %>%
      filter(format(date_of_followup, "%Y-%m") ==current_month) %>%
      distinct(person_id) %>%
      count()
  
prop_sick_people_current_month=round((number_sick_people_current_month/survivors_expected_monthly)*100,1) 
prop_sick_people_current_month=as.data.frame(prop_sick_people_current_month)
rownames(prop_sick_people_current_month)=c("Proportion de gueris malade physique au cours du mois")
setDT(prop_sick_people_current_month, keep.rownames = "Designation")

#-------------------------------------------------------------------------------
number_referred_sick_physically_current_month=dfw_30days_followups %>%
      filter(status=="Vu avec signe") %>%
      filter(refere_suivi_clin=="OUI") %>%
      filter(format(date_of_followup, "%Y-%m") ==current_month) %>%
      distinct(person_id) %>%
      count()

prop_referred_sick_physically_current_month=round((number_referred_sick_physically_current_month/number_sick_people_current_month)*100,1)
prop_referred_sick_physically_current_month=as.data.frame(prop_referred_sick_physically_current_month)
rownames(prop_referred_sick_physically_current_month)=c("Proportion de guéris malade physique référés pour des soins spécialisés")
setDT(prop_referred_sick_physically_current_month, keep.rownames = "Designation")

#-------------------------------------------------------------------------------

number_urgents_consultation_current_month=dfw_30days_followups %>%
      filter(status=="Vu avec signe") %>%
      filter(consultation_urgence_suivi_clin=="OUI") %>%
      filter(format(date_of_followup, "%Y-%m") ==current_month) %>%
      distinct(person_id) %>%
      count()

number_urgents_consultation_current_month=as.data.frame(number_urgents_consultation_current_month)
rownames(number_urgents_consultation_current_month)=c("Le nombre de consultations d'urgence réalisées")
setDT(number_urgents_consultation_current_month, keep.rownames = "Designation")

#---------------------------------TAB SICK--------------------------------------
tab_sick_prop=rbind(prop_sick_people_current_month,prop_referred_sick_physically_current_month,number_urgents_consultation_current_month)

tab_sick_prop=tab_sick_prop %>%
  select(Designation,n) %>%
  mutate(n=paste0(n," %")) %>% #Add % to the value
  kable("html",caption = "<div style='background-color:#004F8B;font-size: 100%;'><p style='color:white;font-weight: bold;'>GUERIS MALADES (Mois encours)</p></div>",
        col.names = NULL) %>%
  kable_classic() %>%
 kable_styling(bootstrap_options = c("striped", "hover"))
tab_sick_prop


```


### Répartition des guéris suivis, vu avec  signe et vu sans signe(mois encours)

```{r survivors-health-status}

sick_people_current_month=dfw_30days_followups %>%
      filter(status=="Vu avec signe") %>%
      filter(format(date_of_followup, "%Y-%m") ==current_month) %>%
      distinct(person_id) %>%
      count() %>%
  mutate(situation="avec probleme de santé")

notsick_people_current_month=dfw_30days_followups %>%
      filter(status=="Vu sans signe") %>%
      filter(format(date_of_followup, "%Y-%m") ==current_month) %>%
      distinct(person_id) %>%
  count() %>%
mutate(situation="sans probleme")

tb_comp_hs=rbind(sick_people_current_month,notsick_people_current_month)

g=ggplot(data=tb_comp_hs, aes(x=reorder(situation, -n), y=n, fill=situation,stat="identity")) +
  geom_bar(stat="identity")+theme_classic() +labs(x="",y="Effectifs", title = "", subtitle = )
g=g+geom_text( aes(label = n, y = n),position = position_dodge(0.9),vjust = 0)
g=g+scale_fill_poke(pokemon = 'Cyndaquil', spread = 6)
#g=g+theme(axis.text.x = element_text(angle = 145, hjust = 1, vjust = 0),axis.line = element_blank(),axis.ticks.x = element_blank()) 
g=g+theme(axis.text.x = element_blank(),axis.ticks.x = element_blank()) 
g=g+theme(legend.background = element_rect(fill="#fed8b1",
                                  size=0.5, linetype="solid", 
                                  colour ="darkblue"))
g

```


Column {data-width=35%}
-----------------------------------------------------------------------
### VIH

```{r vih-data}

number_tested_vih_current_month=dfw_30days_followups %>%
      filter(test_vih_labo=="positif" | test_vih_labo=="negatif" | test_vih_labo=="indetermine" ) %>%
      filter(format(date_of_followup, "%Y-%m") ==current_month) %>%
      distinct(person_id) %>%
      count()

number_followed_current_month=dfw_30days_followups %>%
      filter(status == "Vu sans signe" | status == "Vu avec signe") %>%
      filter(format(date_of_followup, "%Y-%m") ==current_month) %>%
      distinct(person_id) %>%
      count()

survivors_agreed_toBe_tested_vih=dfw_30days_followups %>%
      filter(acceptance_test_vih_suivi_clin=="OUI" ) %>%
      filter(format(date_of_followup, "%Y-%m") ==current_month) %>%
      distinct(person_id) %>%
      count()

prop_agreed_tested_vih_current_month=round((survivors_agreed_toBe_tested_vih/number_followed_current_month)*100,1)

prop_agreed_tested_vih_current_month=as.data.frame(prop_agreed_tested_vih_current_month)
rownames(prop_agreed_tested_vih_current_month)=c("Proportion de guéris ayant accepté le dépistage du VIH")
setDT(prop_agreed_tested_vih_current_month, keep.rownames = "Designation")

#-------------------------------------------------------------------------------

vih_positive_current_month=dfw_30days_followups %>%
      filter(test_vih_labo=="positif") %>%
      filter(format(date_of_followup, "%Y-%m") ==current_month) %>%
      distinct(person_id) %>%
      count()

prop_vih_positive=round((vih_positive_current_month/number_tested_vih_current_month)*100,1)

prop_vih_positive=as.data.frame(prop_vih_positive)
rownames(prop_vih_positive)=c("Proportion de guéris ayant été dépisté positif au VIH")
setDT(prop_vih_positive, keep.rownames = "Designation")

#-------------------------------------------------------------------------------
vih=rbind(prop_agreed_tested_vih_current_month,prop_vih_positive)
vih=vih %>%
  select(Designation,n) %>%
  mutate(n=paste0(n," %")) %>% #Add % to the value
  kable("html",caption = "<div style='background-color:#004F8B;font-size: 100%;'><p style='color:white;font-weight: bold;'>INDICATEURS VIH (Mois encours)</p></div>",col.names = NULL) %>%
  kable_classic() %>%
 kable_styling(bootstrap_options = c("striped", "hover"))
vih

```


### C4



Column {data-width=29%}
-----------------------------------------------------------------------
### Biologique - 1

```{r}

#---------------------TAB Sperme Exam ------------------------------------------
men_tested_sperme=dfw_30days_followups %>%
  filter(sperme=="test_gp") %>%
  filter(format(date_of_followup, "%Y-%m") ==current_month) %>%
  distinct(person_id) %>%
  count()
men_tested_sperme=as.data.frame(men_tested_sperme)
rownames(men_tested_sperme)=c("Nombre d'hommes testés")

men_tested_sperme_positive=getSpermeGenExpertResultCurrentMonth(dfw_30days_followups,"positif")
men_tested_sperme_positive=as.data.frame(men_tested_sperme_positive)
rownames(men_tested_sperme_positive)=c("Nombre d'hommes testés positifs")

men_tested_sperme_negative=getSpermeGenExpertResultCurrentMonth(dfw_30days_followups,"negatif")
men_tested_sperme_negative=as.data.frame(men_tested_sperme_negative)
rownames(men_tested_sperme_negative)=c("Nombre d'hommes testés negatifs")

tab_sperme=rbind(men_tested_sperme,men_tested_sperme_negative,men_tested_sperme_positive)%>%
  rename("Nombre"=n)

#Convert rownames to first column
setDT(tab_sperme, keep.rownames = "Designation")
tab_sperme=tab_sperme %>%
  select(Designation,Nombre) %>%
  kable("html",caption = "<div style='background-color:#004F8B;font-size: 100%;'><p style='color:white;font-weight: bold;'>EXAMEN SPERME(Mois encours)</p></div>",
        col.names = NULL) %>%
  kable_classic() %>%
 kable_styling(bootstrap_options = c("striped", "hover"))
 
tab_sperme


```


### C6




INDICATEURS SUIVI PSYCHOLOGIQUE {data-icon="fa-tired"}
======================================================================
Column {data-width=5%}
-----------------------------------------------------------------------
### Suivis générés, 30 derniers jours
```{r total_countries-psycho, echo = FALSE}

valueBox(total_followups_generated_last30days, color = "#004F8B")

```

### Guéris vus avec signe, 30 derniers jours
```{r total_followups_seen_with_signs_last30days-psycho, echo = FALSE}

valueBox(total_followups_seen_with_signs_last30days, color = "#ff7f7f") 

```

### Guéris vus sans signe, 30 derniers jours
```{r total_followups_seen_no_signs_last30days-psycho, echo = FALSE}

valueBox(total_followups_seen_no_signs_last30days, color = "#818181")  

```

### Guéris suivis hier
```{r total_survivors_followed_yesterday-psycho, echo = FALSE}

valueBox(total_survivors_followed_yesterday, color = "#ed6b90")  

```

### Guéris attendus au courant de ce mois
```{r survivors-expected-current-month-psycho, echo = FALSE}

valueBox(survivors_expected_monthly, color = "#58A8E0")  

```

### Guéris déjà reçus jusque là
```{r already_received_so_far_current_month-psycho, echo = FALSE}
valueBox(already_received_so_far_current_month, color = "#71CA97")  

```


Column {data-width=26%}
-----------------------------------------------------------------------
### Psycho - 1
```{r psycho-1}

```


Column {data-width=32%}
-----------------------------------------------------------------------
### Suivi
```{r survivors-in-psycho}

number_followed_current_month=dfw_30days_followups %>%
      filter(status == "Vu sans signe" | status == "Vu avec signe") %>%
      filter(format(date_of_followup, "%Y-%m") ==current_month) %>%
      distinct(person_id) %>%
      count()

number_psychologically_followed_current_month = dfw_30days_followups %>%
  filter(!is.na(structure_suivi_psychologique) &
           !is.null(structure_suivi_psychologique)) %>%
  filter(status == "Vu sans signe" | status == "Vu avec signe") %>%
  filter(format(date_of_followup, "%Y-%m") == current_month) %>%
  distinct(person_id) %>%
  count()

prop_psychologically_followed_current_month <- round((number_psychologically_followed_current_month/number_followed_current_month)*100,1)

prop_psychologically_followed_current_month=as.data.frame(prop_psychologically_followed_current_month)
rownames(prop_psychologically_followed_current_month)=c("Proportion des guéris ayant réalisé le suivi psychologique")
setDT(prop_psychologically_followed_current_month, keep.rownames = "Designation")

#-------------------------Mental patients --------------------------------------

Number_mental_patients = dfw_30days_followups %>%
  filter(refere_pour_soins_psycho=="oui" | refere_pour_soins_psycho=="non" ) %>%
  filter(status == "Vu sans signe" | status == "Vu avec signe") %>%
  filter(format(date_of_followup, "%Y-%m") == current_month) %>%
  distinct(person_id) %>%
  count()

prop_mental_patients=round((Number_mental_patients/number_followed_current_month)*100,1)
prop_mental_patients=as.data.frame(prop_mental_patients)
rownames(prop_mental_patients)=c("Proportion de guéris malade mental  au cours du mois")
setDT(prop_mental_patients, keep.rownames = "Designation")

#----------------------------Refered--------------------------------------------

number_psycho_refered_current_month = dfw_30days_followups %>%
  filter(refere_pour_soins_psycho=="oui") %>%
  filter(status == "Vu sans signe" | status == "Vu avec signe") %>%
  filter(format(date_of_followup, "%Y-%m") == current_month) %>%
  distinct(person_id) %>%
  count()

prop_psycho_refered_current_month=round((number_psycho_refered_current_month/Number_mental_patients)*100,1)

prop_psycho_refered_current_month=as.data.frame(prop_psycho_refered_current_month)
rownames(prop_psycho_refered_current_month)=c("Proportion de guéris malade mental référés pour des soins spécialisés")
setDT(prop_psycho_refered_current_month, keep.rownames = "Designation")

#-------------------------Patients advised for HIV--------------------------------------

number_patients_advised_for_HIV = dfw_30days_followups %>%
  filter(conseil_depistage_vih_suivi_clin=="oui") %>%
  filter(status == "Vu sans signe" | status == "Vu avec signe") %>%
  filter(format(date_of_followup, "%Y-%m") == current_month) %>%
  distinct(person_id) %>%
  count()

prop_patients_advised_for_HIV=round((number_patients_advised_for_HIV/number_followed_current_month)*100,1)
prop_patients_advised_for_HIV=as.data.frame(prop_patients_advised_for_HIV)
rownames(prop_patients_advised_for_HIV)=c("Proportion de guéris conseillés pour le dépistage du VIH")
setDT(prop_patients_advised_for_HIV, keep.rownames = "Designation")

#-------------------------------------------------------------------------------

df_psycho=rbind(prop_psychologically_followed_current_month,prop_psycho_refered_current_month,prop_mental_patients,prop_patients_advised_for_HIV)

df_psycho=df_psycho %>%
  select(Designation,n) %>%
  mutate(n=paste0(n," %")) %>% #Add % to the value
  kable("html",caption = "<div style='background-color:#004F8B;font-size: 100%;'><p style='color:white;font-weight: bold;'>SUIVI PSYCHO (Mois encours)</p></div>",
        col.names = NULL) %>%
  kable_classic() %>%
 kable_styling(bootstrap_options = c("striped", "hover"))
 
df_psycho


```


Column {data-width=31%}
-----------------------------------------------------------------------
### Evolution psychologique des patients depuis la dernière visite(mois en cours)

```{r psycho-2}

stable_people_current_month=dfw_30days_followups %>%
      filter(evol_psycho_depuis_derniere_visite=="stable") %>%
      filter(format(date_of_followup, "%Y-%m") ==current_month) %>%
      distinct(person_id) %>%
      count() %>%
  mutate(situation="stable")


amelioration_people_current_month=dfw_30days_followups %>%
      filter(evol_psycho_depuis_derniere_visite=="en amelioration") %>%
      filter(format(date_of_followup, "%Y-%m") ==current_month) %>%
      distinct(person_id) %>%
      count() %>%
  mutate(situation="en amelioration")

regression_people_current_month=dfw_30days_followups %>%
      filter(evol_psycho_depuis_derniere_visite=="en regression") %>%
      filter(format(date_of_followup, "%Y-%m") ==current_month) %>%
      distinct(person_id) %>%
      count() %>%
  mutate(situation="en regression")

tb_evol_hs=rbind(stable_people_current_month,amelioration_people_current_month,regression_people_current_month)

g=ggplot(data=tb_evol_hs, aes(x=reorder(situation, -n), y=n, fill=situation,stat="identity")) +
  geom_bar(stat="identity")+ theme_classic() +labs(x="",y="Effectifs", title = "", subtitle = )
g=g+geom_text( aes(label = n, y = n),position = position_dodge(0.9),vjust = 0)
# g=g+scale_fill_brewer("Blues")
g=g+scale_fill_poke(pokemon = 'Cyndaquil', spread = 6)
g=g+theme(axis.text.x = element_blank(),axis.ticks.x = element_blank())
g=g+theme(legend.background = element_rect(fill="lightblue",
                                  size=0.5, linetype="solid", 
                                  colour ="darkblue"))
g

```

### Pyscho - 2


