---
title: "PROJET Suivi des gueris - Tableau de bord - Date : "
date: "`r format(Sys.time(), '%A %d %B %Y')`"
output: 
  flexdashboard::flex_dashboard:
    orientation: columns
    vertical_layout: fill
---

```{r setup, include=FALSE}
library(htmlwidgets)
library(flexdashboard)
library(sqldf)
library(formattable)
library(kableExtra)
require(dplyr)
library(ggplot2)
library(purrr)
library(data.table)
library(lubridate)
library(gganimate)
library(palettetown)
library(plotly)

path_to_functions <- here::here("functions")
scripts_files <- dir(path_to_functions, pattern = ".R$", full.names=TRUE)
for (file in scripts_files) source(file, local = TRUE)

```

```{r analysis-functions}
analysis_prep <- here::here("preparation/analysis_functions.R")
source(analysis_prep)

analysis_prep_const <- here::here("preparation/constant_values.R")
source(analysis_prep_const)

```


```{r load-data, include=FALSE}

clean_folder <- here::here("data", "clean")

current_clean_cases <- get_latest_data("^cases.*.rds", clean_folder)
current_clean_contacts <- get_latest_data("^contacts.*.rds", clean_folder)
current_clean_followups <- get_latest_data("^followups.*.rds", clean_folder)
current_clean_locations <- get_latest_data("^location.*.rds", clean_folder)

current_clean_cases
current_clean_cases <- rio::import(current_clean_cases) %>%
  as_tibble()

current_clean_contacts
current_clean_contacts <- rio::import(current_clean_contacts) %>%
  as_tibble()

current_clean_followups
current_clean_followups <- rio::import(current_clean_followups) %>%
  as_tibble()

current_clean_locations
current_clean_locations <- rio::import(current_clean_locations) %>%
  as_tibble()
```


```{r period-definition, include=FALSE}

current_date=today()
yesterday=current_date-1
current_week=week(current_date)
current_month <- formatDate <- format(Sys.Date(), "%Y-%m")
previous_7days=current_date-7
previous_30days=current_date-30

dfw_today_followups=current_clean_followups %>%
  filter(date_of_followup == current_date)

dfw_yesterday_followups=current_clean_followups %>%
  filter(date_of_followup == yesterday)

dfw_7days_followups=current_clean_followups %>%
  filter(date_of_followup >= previous_7days)

dfw_30days_followups=current_clean_followups %>%
  filter(date_of_followup >= previous_30days)

dfw_current_month_followups <- current_clean_followups %>%
  filter(format(date_of_followup, "%Y-%m") == current_month)

```


```{r summary_counts, include = FALSE}

total_active_contacts_reg <- current_clean_contacts %>%
  count() 

total_cases_reg <- current_clean_cases %>%
  count()


total_active_sup <- current_clean_contacts %>%
  distinct(sup) %>%
  count()

total_followups_generated_last30days <- dfw_30days_followups %>%
  count()

total_followups_forms_completed_last30days <- dfw_30days_followups %>%
  filter(performed == TRUE) %>%
  distinct(person_id) %>%
  count()

total_followups_seen_with_signs_last30days <- dfw_30days_followups %>%
  filter(status == "Vu avec signe") %>%
  distinct(person_id) %>%
  count()

total_followups_seen_no_signs_last30days <- dfw_30days_followups %>%
  filter(status == "Vu sans signe") %>%
  distinct(person_id) %>%
  count()

total_survivors_followed_today=dfw_yesterday_followups %>%
  filter(status == "Vu avec signe" | status == "Vu sans signe") %>%
  distinct(person_id) %>%
  count()

total_survivors_followed_yesterday=dfw_yesterday_followups %>%
  filter(status == "Vu avec signe" | status == "Vu sans signe") %>%
  distinct(person_id) %>%
  count()

```


INDICATEURS GENERAUX {data-icon="fa-chart-line"}
=====================================================
Column {data-width=5%}
-----------------------------------------------------------------------

### Suivis générés, 30 derniers jours
```{r total_countries, echo = FALSE}

valueBox(total_followups_generated_last30days, color = "#004F8B")

```

### Guéris vus avec signe, 30 derniers jours
```{r total_followups_seen_with_signs_last30days, echo = FALSE}

valueBox(total_followups_seen_with_signs_last30days, color = "#ff7f7f") 

```

### Guéris vus sans signe, 30 derniers jours
```{r total_followups_seen_no_signs_last30days, echo = FALSE}

valueBox(total_followups_seen_no_signs_last30days, color = "#818181")  

```

### Guéris suivis hier
```{r total_survivors_followed_yesterday, echo = FALSE}

valueBox(total_survivors_followed_yesterday, color = "#ed6b90")  

```

### Guéris suivi aujourd'hui
```{r total_survivors_followed_today, echo = FALSE}

valueBox(total_survivors_followed_today, color = "#71CA97")  

```

### Guéris attendus au courant de ce mois
```{r survivors-expected-current-month, echo = FALSE}

valueBox(survivors_expected_monthly, color = "#58A8E0")  

```



Column {data-width=31%}
-----------------------------------------------------------------------
### Tranche d'age

```{r repartition-by-classeage}

g=ggplot(current_clean_contacts, aes(x=age_class, color=age_class,fill=age_class))
g=g+geom_bar(width = 1)+theme_classic()+labs(x="Tranche d'âge",y="Effectifs", title = "Les gueris par tranche d'âge", subtitle = )
g=g+scale_fill_poke(pokemon = 'Nidorina', spread = 10)
# g=g+ labs(fill = "Classe d'âge")
g

```

### Repartition par sexe

```{r repartition-by-sex}

survivors_men=getSurvivorsBySex(current_clean_contacts,"m") %>%
  mutate(sexe="Homme")
survivors_women=getSurvivorsBySex(current_clean_contacts,"f") %>%
  mutate(sexe="Femme")
survivors_na_sexe=getSurvivorsBySex(current_clean_contacts,"") %>%
  mutate(sexe="NA")
survivors_men_and_women=rbind(survivors_women,survivors_men,survivors_na_sexe)

g=ggplot(data=survivors_men_and_women, aes(x=sexe, y=n, fill=sexe,stat="identity")) +
  geom_bar(stat="identity")+theme_classic() +labs(x="",y="Effectifs", title = "Repartition des guéris suivant le sexe", subtitle = )
g=g+geom_text( aes(label = n, y = n),position = position_dodge(0.9),vjust = 0)
g=g+scale_fill_poke(pokemon = 'Quilava', spread = 6)
g

```



Column {data-width=31%}
-----------------------------------------------------------------------

### Tab1
```{r}
gueris_18=current_clean_contacts %>%
  filter(age >= 18) %>%
  count() %>%
as.data.frame() #Methode rownames depreciated pour tibble
rownames(gueris_18)=c("Total des guéris supérieur ou égal à 18 ans")

gueris_5_17=current_clean_contacts %>%
  filter(age >= 5 && age <= 17) %>%
  count()%>%
as.data.frame()
rownames(gueris_5_17)=c("Total des guéris 5 - 17 ans")

gueris_m5=current_clean_contacts %>%
  filter(age < 5) %>%
  count()%>%
as.data.frame()
rownames(gueris_m5)=c("Total des guéris de moins de 5 ans")

tab1_values=rbind(gueris_18, gueris_5_17,gueris_m5)
colnames(tab1_values)=c("Nombre")

#Convertir le rownames en premiere colonne
setDT(tab1_values, keep.rownames = "Designation")
show_tab1=tab1_values %>%
  select(Designation,Nombre) %>%
  kable("html",caption = "<div style='background-color:#004F8B;font-size: 100%;'><p style='color:white;font-weight: bold;'>Indicateurs définitifs</p></div>", col.names = NULL) %>%
  kable_classic() %>%
  #   kable_styling(bootstrap_options = c("striped", "hover")) %>%
  # row_spec(row = 0, bold = TRUE, color = "black")
  kable_styling(bootstrap_options = c("striped", "hover"))
show_tab1

#Le nombre de suivi effectues
f_current_month_recus = dfw_current_month_followups %>%
  filter(status == "Vu avec signe"|status == "Vu sans signe") %>%
  count()
#Le nombre de suivis generes au courant du mois
f_current_month_denom=dfw_current_month_followups %>%
  count()

#taux_suivi_mensuel=round((f_current_month_recus/f_current_month_denom)*100,1)
taux_suivi_mensuel=round((f_current_month_recus/survivors_expected_monthly)*100,1)
taux_suivi_mensuel=as.data.frame(taux_suivi_mensuel)
rownames(taux_suivi_mensuel)=c("Taux de suivi mensuel")
colnames(taux_suivi_mensuel)=c("Pourcentage")

setDT(taux_suivi_mensuel, keep.rownames = "Designation") #Convertir le rownames en premiere colonne
show_tab2=taux_suivi_mensuel %>%
  select(Designation,Pourcentage) %>%
  mutate(Pourcentage=paste0(Pourcentage," %")) %>% #Add % to the value
  kable("html", caption = "\n\n\n<div style='background-color:#004F8B;font-size: 100%;'><p style='color:white;font-weight: bold;'>Indicateurs du mois encours</p></div>", col.names = NULL) %>%
  kable_classic() %>%
  #   kable_styling(bootstrap_options = c("striped", "hover")) %>%
  # row_spec(row = 0, bold = TRUE, color = "black")
  kable_styling(bootstrap_options = c("striped", "hover"))
show_tab2


```


### Gueris suivis par semaine, selon le sexe

```{r survivors-followed-weekly}

men_followed_current_week=getFollowersBySex(dfw_30days_followups,current_week,"m")
men_followed_1week_ago=getFollowersBySex(dfw_30days_followups,current_week-1,"m")
men_followed_2weeks_ago=getFollowersBySex(dfw_30days_followups,current_week-2,"m")
# men_followed_3weeks_ago=getFollowersBySex(dfw_30days_followups,current_week-3,"m")

men_followed_weekly=rbind(men_followed_current_week,men_followed_1week_ago,men_followed_2weeks_ago)
setDT(men_followed_weekly, keep.rownames = "semaine") #Convert rowname to first column
men_followed_weekly=men_followed_weekly%>%
  mutate(sexe="Homme")
#---------
women_followed_current_week=getFollowersBySex(dfw_30days_followups,current_week,"f")
women_followed_1week_ago=getFollowersBySex(dfw_30days_followups,current_week-1,"f")
women_followed_2weeks_ago=getFollowersBySex(dfw_30days_followups,current_week-2,"f")
# women_followed_3weeks_ago=getFollowersBySex(dfw_30days_followups,current_week-3,"f")

women_followed_weekly=rbind(women_followed_current_week,women_followed_1week_ago,women_followed_2weeks_ago)
setDT(women_followed_weekly, keep.rownames = "semaine") #Convert rowname to first column
women_followed_weekly=women_followed_weekly%>%
  mutate(sexe="Femme")
#-----------

people_seen_weekly=rbind(men_followed_weekly,women_followed_weekly)

# colour <- c("#5F9EA0", "#E1B378")
colour <- c("#58A8E0","#ed6b90")

fig <- ggplot2::ggplot(data = people_seen_weekly)+geom_line(aes(x=semaine,y=n,colour = sexe, group=sexe),size=1)
fig <- fig + theme(legend.position="bottom", legend.direction="horizontal", legend.title = element_blank())
fig <- fig + theme_classic()+labs(x="",y="Nombre de gueris", title = "Guéris suivis par semaine, selon le sexe", subtitle = )
fig <- fig + scale_colour_manual(values=colour)
fig

```


Column {data-width=33%}
-----------------------------------------------------------------------

### Repartition selon le niveau de qualification par sexe
```{r repartition-qualification}


g=ggplot(current_clean_contacts) +
  aes(x = occupation, fill = gender) +
  geom_bar() +
  geom_text(aes(label = after_stat(count)), stat = "count", position = position_stack(.5)) +
  xlab("Qualification") +
  ylab("Effectifs") +
  labs(fill = "Sexe")+theme_classic()
g=g+coord_flip()
g

```

### Taux de suivi mensuel
```{r taux}
# library(plotly)
# 
# fig <- plot_ly(
#     domain = list(x = c(0, 1), y = c(0, 1)),
#     value = taux_suivi_mensuel$Pourcentage,
#     title = list(text = "Taux de suivi mensuel"),
#     type = "indicator",
#     mode = "gauge+number") 
# fig <- fig %>%
#   layout(margin = list(l=30,r=40))
# 
# fig

rate <- taux_suivi_mensuel$Pourcentage
gauge(rate, min = 0, max = 100, symbol = '%', gaugeSectors(
  success = c(80, 100), warning = c(40, 79), danger = c(0, 39)
))

```




INDICATEURS SUIVI CLINIQUE ET BIOLOGIQUE {data-icon="fa-notes-medical"}
======================================================================
Column {data-width=5%}
-----------------------------------------------------------------------

### Suivis générés, 30 derniers jours
```{r total_countries-clin, echo = FALSE}

valueBox(total_followups_generated_last30days, color = "#004F8B")

```

### Guéris vus avec signe, 30 derniers jours
```{r total_followups_seen_with_signs_last30days-clin, echo = FALSE}

valueBox(total_followups_seen_with_signs_last30days, color = "#ff7f7f") 

```

### Guéris vus sans signe, 30 derniers jours
```{r total_followups_seen_no_signs_last30days-clin, echo = FALSE}

valueBox(total_followups_seen_no_signs_last30days, color = "#818181")  

```

### Guéris suivis hier
```{r total_survivors_followed_yesterday-clin, echo = FALSE}

valueBox(total_survivors_followed_yesterday, color = "#ed6b90")  

```

### Guéris suivi aujourd'hui
```{r total_survivors_followed_today-clin, echo = FALSE}

valueBox(total_survivors_followed_today, color = "#71CA97")  

```

### Guéris attendus au courant de ce mois
```{r survivors-expected-current-month-clin, echo = FALSE}

valueBox(survivors_expected_monthly, color = "#58A8E0")  

```


Column {data-width=31%}
-----------------------------------------------------------------------
### C1

```{r sperme-exam}

number_sick_people_current_month=dfw_30days_followups %>%
      filter(status=="Vu avec signe") %>%
      filter(format(date_of_followup, "%Y-%m") ==current_month) %>%
      distinct(person_id) %>%
      count()
  
prop_sick_people_current_month=round((number_sick_people_current_month/survivors_expected_monthly)*100,1) 


prop_sick_people_current_month=as.data.frame(prop_sick_people_current_month)
rownames(prop_sick_people_current_month)=c("Proportion de gueris malade physique au cours du mois")
setDT(prop_sick_people_current_month, keep.rownames = "Designation")


prop_sick_people_current_month=prop_sick_people_current_month %>%
  select(Designation,n) %>%
  mutate(n=paste0(n," %")) %>% #Add % to the value
  kable("html",caption = "<div style='background-color:#004F8B;font-size: 100%;'><p style='color:white;font-weight: bold;'>GUERIS MALADES (Mois encours)</p></div>",
        col.names = NULL) %>%
  kable_classic() %>%
 kable_styling(bootstrap_options = c("striped", "hover"))
 
prop_sick_people_current_month

#---------------------Sperme Exam ----------------------------------------------------
men_tested_sperme=dfw_30days_followups %>%
  filter(sperme=="test_gp") %>%
  filter(format(date_of_followup, "%Y-%m") ==current_month) %>%
  distinct(person_id) %>%
  count()
men_tested_sperme=as.data.frame(men_tested_sperme)
rownames(men_tested_sperme)=c("Nombre d'hommes ayant passé le test de sperme")

men_tested_sperme_positive=getSpermeGenExpertResultCurrentMonth(dfw_30days_followups,"positif")
men_tested_sperme_positive=as.data.frame(men_tested_sperme_positive)
rownames(men_tested_sperme_positive)=c("Nombre d'hommes testés positifs")

men_tested_sperme_negative=getSpermeGenExpertResultCurrentMonth(dfw_30days_followups,"negatif")
men_tested_sperme_negative=as.data.frame(men_tested_sperme_negative)
rownames(men_tested_sperme_negative)=c("Nombre d'hommes testés negatifs")

tab_sperme=rbind(men_tested_sperme,men_tested_sperme_negative,men_tested_sperme_positive)%>%
  rename("Nombre"=n)

#Convert rownames to first column
setDT(tab_sperme, keep.rownames = "Designation")
tab_sperme=tab_sperme %>%
  select(Designation,Nombre) %>%
  kable("html",caption = "<div style='background-color:#004F8B;font-size: 100%;'><p style='color:white;font-weight: bold;'>EXAMEN SPERME(Mois encours)</p></div>",
        col.names = NULL) %>%
  kable_classic() %>%
 kable_styling(bootstrap_options = c("striped", "hover"))
 
tab_sperme


```


### C2

```{r survivors-health-status}

sick_people_current_month=dfw_30days_followups %>%
      filter(status=="Vu avec signe") %>%
      filter(format(date_of_followup, "%Y-%m") ==current_month) %>%
      distinct(person_id) %>%
      count() %>%
  mutate(Legende="Avec probleme de santé")

notsick_people_current_month=dfw_30days_followups %>%
      filter(status=="Vu sans signe") %>%
      filter(format(date_of_followup, "%Y-%m") ==current_month) %>%
      distinct(person_id) %>%
  count() %>%
mutate(Legende="Sans probleme")

people_current_month=dfw_30days_followups %>%
      filter(status == "Vu sans signe" | status == "Vu avec signe") %>%
      filter(format(date_of_followup, "%Y-%m") ==current_month) %>%
      distinct(person_id) %>%
      count() %>%
mutate(Legende="Guéris reçus")

tb_comp=rbind(people_current_month,sick_people_current_month,notsick_people_current_month)

g=ggplot(data=tb_comp, aes(x=reorder(Legende, -n), y=n, fill=Legende,stat="identity")) +
  geom_bar(stat="identity")+theme_classic(base_size = 14) +labs(x="",y="Effectifs", title = "Situation sanitaire des Guéris reçus (mois encours)", subtitle = )
g=g+geom_text( aes(label = n, y = n),position = position_dodge(0.9),vjust = 0)
g=g+scale_fill_poke(pokemon = 'Croconaw', spread = 6)
#g=g+theme(axis.text.x = element_text(angle = 145, hjust = 1, vjust = 0),axis.line = element_blank(),axis.ticks.x = element_blank()) 
g=g+theme(axis.text.x = element_blank(),axis.ticks.x = element_blank()) 
g



```



Column {data-width=35%}
-----------------------------------------------------------------------
### VIH

```{r vih-data}

number_tested_vih_current_month=dfw_30days_followups %>%
      filter(test_vih_labo=="positif" | test_vih_labo=="negatif" | test_vih_labo=="indetermine" ) %>%
      filter(format(date_of_followup, "%Y-%m") ==current_month) %>%
      distinct(person_id) %>%
      count()

number_followed_current_month=dfw_30days_followups %>%
      filter(status == "Vu sans signe" | status == "Vu avec signe") %>%
      filter(format(date_of_followup, "%Y-%m") ==current_month) %>%
      distinct(person_id) %>%
      count()

prop_tested_vih_current_month=round((number_tested_vih_current_month/number_followed_current_month)*100,1)

prop_tested_vih_current_month=as.data.frame(prop_tested_vih_current_month)
rownames(prop_tested_vih_current_month)=c("Proportion de guéris ayant accepté le dépistage du VIH")
setDT(prop_tested_vih_current_month, keep.rownames = "Designation")

#-------------------------------------------------------------------------------

vih_positive_current_month=dfw_30days_followups %>%
      filter(test_vih_labo=="positif") %>%
      filter(format(date_of_followup, "%Y-%m") ==current_month) %>%
      distinct(person_id) %>%
      count()

prop_vih_positive=round((vih_positive_current_month/number_tested_vih_current_month)*100,1)


prop_vih_positive=as.data.frame(prop_vih_positive)
rownames(prop_vih_positive)=c("Proportion de guéris ayant été dépisté positif au VIH")
setDT(prop_vih_positive, keep.rownames = "Designation")

#-------------------------------------------------------------------------------
vih=rbind(prop_tested_vih_current_month,prop_vih_positive)
vih=vih %>%
  select(Designation,n) %>%
  mutate(n=paste0(n," %")) %>% #Add % to the value
  kable("html",caption = "<div style='background-color:#004F8B;font-size: 100%;'><p style='color:white;font-weight: bold;'>INDICATEURS VIH (Mois encours)</p></div>",col.names = NULL) %>%
  kable_classic() %>%
 kable_styling(bootstrap_options = c("striped", "hover"))
vih

```




### C4



Column {data-width=29%}
-----------------------------------------------------------------------
### C5



### C6





INDICATEURS SUIVI PSYCHOLOGIQUE {data-icon="fa-tired"}
======================================================================
Column {data-width=31%}
-----------------------------------------------------------------------


Column {data-width=32%}
-----------------------------------------------------------------------
### Suivi
```{r survivors-in-psycho}

number_followed_current_month=dfw_30days_followups %>%
      filter(status == "Vu sans signe" | status == "Vu avec signe") %>%
      filter(format(date_of_followup, "%Y-%m") ==current_month) %>%
      distinct(person_id) %>%
      count()

number_psychologically_followed_current_month = dfw_30days_followups %>%
  filter(!is.na(structure_suivi_psychologique) &
           !is.null(structure_suivi_psychologique)) %>%
  filter(status == "Vu sans signe" | status == "Vu avec signe") %>%
  filter(format(date_of_followup, "%Y-%m") == current_month) %>%
  distinct(person_id) %>%
  count()

prop_psychologically_followed_current_month <- round((number_psychologically_followed_current_month/number_followed_current_month)*100,1)

prop_psychologically_followed_current_month=as.data.frame(prop_psychologically_followed_current_month)
rownames(prop_psychologically_followed_current_month)=c("Proportion des guéris ayant réalisé le suivi psychologique")
setDT(prop_psychologically_followed_current_month, keep.rownames = "Designation")
#-------------------------Mental patients --------------------------------------------
Number_mental_patients = dfw_30days_followups %>%
  filter(refere_pour_soins_psycho=="oui" | refere_pour_soins_psycho=="non" ) %>%
  filter(status == "Vu sans signe" | status == "Vu avec signe") %>%
  filter(format(date_of_followup, "%Y-%m") == current_month) %>%
  distinct(person_id) %>%
  count()

prop_mental_patients=round((Number_mental_patients/number_followed_current_month)*100,1)
prop_mental_patients=as.data.frame(prop_mental_patients)
rownames(prop_mental_patients)=c("Proportion de guéris malade mental  au cours du mois")
setDT(prop_mental_patients, keep.rownames = "Designation")

#----------------------------Refered---------------------------------------------------

number_psycho_refered_current_month = dfw_30days_followups %>%
  filter(refere_pour_soins_psycho=="oui") %>%
  filter(status == "Vu sans signe" | status == "Vu avec signe") %>%
  filter(format(date_of_followup, "%Y-%m") == current_month) %>%
  distinct(person_id) %>%
  count()

prop_psycho_refered_current_month=round((number_psycho_refered_current_month/Number_mental_patients)*100,1)

prop_psycho_refered_current_month=as.data.frame(prop_psycho_refered_current_month)
rownames(prop_psycho_refered_current_month)=c("Proportion de guéris malade mental référés pour des soins spécialisés")
setDT(prop_psycho_refered_current_month, keep.rownames = "Designation")



#-------------------------------------------------------------------------------

df_psycho=rbind(prop_psychologically_followed_current_month,prop_psycho_refered_current_month,prop_mental_patients)

df_psycho=df_psycho %>%
  select(Designation,n) %>%
  mutate(n=paste0(n," %")) %>% #Add % to the value
  kable("html",caption = "<div style='background-color:#004F8B;font-size: 100%;'><p style='color:white;font-weight: bold;'>SUIVI PSYCHO (Mois encours)</p></div>",
        col.names = NULL) %>%
  kable_classic() %>%
 kable_styling(bootstrap_options = c("striped", "hover"))
 
df_psycho






```


Column {data-width=31%}
-----------------------------------------------------------------------